Игорь Щербаков — Java-разработчик



- Middle
- Россия, Москва
- 🖸 100 000 150 000 ₽ (руб/мес)
- Полная занятость | Стажировка | Частичная занятость
- Удаленная работа
- Релокация
- Контакт: geeklink.io/cv-121785



Навыки

Apache, Java, JPA, Maven, MySQL, PostgreSQL, REST API, Rust, SOLID, Spring Boot, OOII.

Опыт работы

• Вооруженные силы РФ

2008-2022 - Инженер технической поддержки на Python

Уверенное знание ПК.

Опыт программирования от 4 лет;

Программирование на Python включает следующие темы: Python 3.x

- *Знание синтаксиса Python
- * Опыт работы с типами данных в Python
- * Навыки работы с функциями и модулями в Python
- * Знание объектно-ориентированного программирования на Python
- *Многопоточность
- * Опыт работы с файлами

Я принимал участие в:

- Создании TCP и UDP серверов и клиентов
- Базовую обработку сетевых подключений
- Отправку и получение данных,

используя модули, такие как socket.

Я создавал скрипты для автоматизации рутинных задач, таких как обработка файлов, парсинг данных и немного тестирования с использованием библиотеки Selenium.

• фскн Москва

2006-2008 - инспектор

Информационное аналитическое Управление

• Частная практика / фриланс

2021 - Java-разработчик

Опыт программирования на Java (Core, Collections, Generics, JDBC, Concurrency, Stream API, AES256, JAXB, Log4J, Inheritance, Composition, Record)

Знание принципов SOLID

Опыт работы с фреймворками: Hibernate, Spring (Boot, Data Jpa, Actuator), WebFlux.

Опыт проектирования микросервисов.

Web-приложение с поддержкой Maven, Spring Boot, JPA с подключением к базам данных и механизм миграций на базе Liquibase.

Разработка RESTful API с использованием Java и Spring.

Создание системы управления контентом с использованием Java и Hibernate.

Spring Boot и Spring Data JPA: Я обладаю опытом разработки RESTful API с использованием Spring Boot. Этот опыт включает в себя проектирование и создание контроллеров, сервисов и конфигураций, а также взаимодействие с базой данных с помощью Spring Data JPA. Я также умею использовать инструменты, такие как Postman, для тестирования и отладки API-эндпоинтов, и Git для управления версиями кода и совместной разработки.

Project:

Library Management API

Описание:

Обладаю опытом разработки RESTful API для управления библиотекой с использованием Spring Boot и Liquibase. API предоставляет функции для управления книгами, пользователями, авторами и категориями.

Ключевые функции:

CRUD операции для книг (создание, чтение, обновление, удаление).

Поиск книг по автору и категории.

Управление версионностью базы данных с использованием Liquibase.

Использовал систему автоматической сборки Gradle.

Проект: Система управления задачами для корпоративного использования

Принимал участие в разработке системы управления задачами, ориентированную на оптимизацию бизнеспроцессов внутри компании. Проект был реализован с использованием Java.

Язык программирования:

Java: Применял Core, Collections, Generics, а также Concurrency и Stream API.

Фреймворки и библиотеки:

B Java активно использовал Spring Boot для создания REST API, Spring Data JPA для взаимодействия с базами данных, а также Spring Actuator для мониторинга производительности системы.

Принципы разработки:

Использовал миграционный инструмент: Flyway для управления версиями базѕ данных (MySQL).

Документирование и тестирование API:

Использовал Swagger/OpenAPI для документирования и тестирования API, обеспечивая разработчикам и пользователям четкое понимание возможностей системы.

Автоматизация сборки:

Использовал систему автоматической сборки Maven.

Тестирование:

Писал unit-тесты с использованием Mockito для обеспечения качества кода и предотвращения возможных ошибок в системе.

Образование

• Юриспруденция, магистр

московский областной институт управления и права Юриспруденция 2006-2008

• иностранные языки

Академия ФСБ 2010-2014

• архитектура информационных систем

Московский технический университет связи и информатики факультет 2016

Обо мне

Изучать программирование начал с Python и работал на нём, немного JavaScript, но потом понял,что фронтенд это не моё, и что такие языки как Python, Rust, Java и бэкенд это то направление в котором мне хочется расти, развиваться и работать.

Python изучал по книгам: "Укус Питона", "Простой Пайтон. Современный стиль программирования", "Изучаем Python. Программирование игр, визуализация данных, веб-приложения", " Изучаем Python" Марк Лутц

Java изучал по курсам и книгам: "Философия Java", "Spring Boot 2. Лучшие практики для профессионалов", Марк Хеклер "Spring Boot по-быстрому", "Spring быстро "2023, "Spring в действии" Крейг Уоллс. Его продолжаю изучать, так как считаю нет предела в изучении и учиться нужно всегда, и программирую на нём 2 года.

Также изучаю и мне очень нравится язык Rust изучил его документацию и книги "Язык программирования Rust" от Стива Клабника и Кэрол Николс, "Rust By Example", "Rust в действии" Тим Макнамара, Блэнди Дж, Орендорф Дж "Программирование на Rust".

Есть огромное желание продолжать учиться, развиваться, стремление изучать, что-то новое. В общении доброжелателен, корректен, в работе внимателен и усидчив. Готов к работе в команде и общению с клиентами. Гибкий и способен быстро адаптироваться к новым технологиям и требованиям проекта.